臺灣臺中地方法院刑事判決　　　　　　　　　　　　九十一年度訴緝字第一五三號
　　公　訴　人　台灣台中地方法院檢察署檢察官
　　被　　　告　丙○○
右列被告因搶奪案件，經檢察官提起公訴（九十年度偵字第一四四四九號），本院判
決如左：
    主  文
丙○○意圖為自己不法之所有，而搶奪他人之動產，未遂，處有期徒刑壹年。
    事  實
一、丙○○意圖為自己不法之所有，於民國（下同）九十年八月十三日二十時許，騎
    乘車牌號碼ＹＩＲ－七三八號銀色機車，頭戴半罩式安全帽，身著花格子上衣，
    趁甲○○逛完台中縣烏日鄉○○路週一夜市後，騎乘機車搭載女兒丁○○與乙○○返家途中，經過台中縣大里市○○路○段十股巷口，停車不及防備之際，將機
    車騎至甲○○機車旁，一腳跨在甲○○腳踏板上，並伸手搶奪甲○○脖子上之項
    鍊，因甲○○奮力抵抗及項鍊被扯斷後卡在甲○○之衣服上，又逢路人經過停車
    欲查看，丙○○見狀始騎車逃逸，而未得逞，甲○○並因此受有左鎖骨前挫傷十
    五乘以二公分、右小腿挫傷八乘一公分之傷害（傷害部分未據告訴）。嗣於同日
    二十一時許，甲○○、其夫張隆昌及張隆昌之友人顏松仁乃一同至夜市附近，適
    丙○○騎乘前開機車，在台中縣烏日鄉○○路週一夜市附近遊盪，為甲○○之女
    丁○○發覺，即告知顏松仁稱：「就是他」，丙○○並心虛試圖離開，嗣經張隆
    昌等人制止後報警查獲。
二、案經台中縣警察局烏日分局移送臺灣臺中地方法院檢察署檢察官偵查起訴。
    理  由
一、訊據被告丙○○矢口否認有搶奪犯行，辯稱：案發當時伊人在朋友黃友明之家中
    聊天，約晚上九點才離去前往夜市，指甲內之血液是遭張隆昌等人毆打受傷後所
    留下云云，惟查：右揭事實，業據證人甲○○於本院審理時證稱：「差不多晚上
    八點，在二段十五巷口那邊」（法官問：九十年八月十三日何時被搶）「那裡有
    四盞路燈，很亮，他戴半罩安全帽，穿黑格花襯衫，後來他還是穿那件襯衫來夜
    市，那時安全帽沒有戴在頭上，但他有帶著。」（法官問：為何仍指認是被告？
    ）「我騎機車載我兩個女兒，我從後照鏡發現，後面有一輛機車沒有開車燈，我
    才跟我女兒講為什麼那輛車沒有開車燈，才講完，他就從後面扯我的項鍊，我的
    項鍊被扯斷夾在衣服上，我的前胸有被他抓傷，還有腳在搶的過程中被機車壓到
    。」（法官問：他是如何搶？你有無受傷？）「有，他在我的左後方，他一直扯
    ，我有往後看，因為我左後方有一台車，他可能害怕沒有搶到就跑了，車號我沒
    有看到，車子是銀灰色的，後來他再到夜市，我是認他的人，也是騎那台灰色機
    車。」（法官問：你有正面看到他？）「他有跟我拉扯，我胸前有受傷，他指甲
    裡面有我的血液。」「沒有」（法官問：你後來到夜市與被告有無爭執？）等語
    ，核與證人丁○○於本院審理時證稱：「是，我是認衣服跟安全帽，還有搶的時
    候他有戴眼鏡，去夜市的時候他也有戴眼鏡，銀色安全帽、黑色外框眼鏡」（法
    官問：你確定是法庭上的被告搶的？）「不確定，但我可以確定他的安全帽、眼
    鏡還有襯衫。」（法官問證人丁○○：臉孔你可以確定？）等語，及證人乙○○
    到庭證稱：「我是認機車跟安全帽。」（法官問：你可以確定（搶媽媽皮包之人
    ）是在法庭上的被告？）等語相符，並經證人張隆昌到庭結證稱：「八點半左右
    ，因為鍊子他沒有搶到，看他的眼神很像吸毒，可能會再去找作案的對象，我就
    跟朋友去找找看，他沒有進去夜市○○路邊繞，他當時戴黑色安全帽，眼鏡細細
    的，丁○○一看到他就說就是他，乙○○嚇到了，到夜市都還在哭，他就要跑。
    」（法官問：那天幾點帶著丁○○到夜市？）等語及證人顏仁松於偵查中證稱：
    「當天張太太打電話說有急事，說他被搶，我就去他家，他太太說沒被搶走，張
    某研判他還會去搶，我們分三組就到夜市去找，後來丁○○就跟我說，伯伯就是
    他，被告看到張女時，有先騎車離開，後來我載張女才追過去，並跟他說先生我
    有話要跟你說，他看到張女及張母陸續過來他就加油門要走，後來就被我及張先
    生一起攔下來」等語屬實，且被告經逮捕後採集其指甲內之血液送驗結果，其中
    編號二指甲與甲○○ＤＮＡ之ＳＴＲ型別相符，該型別在台灣地區中國人中分布
    之機率預估為四點五八乘以十的十七次方分之一，有內政部警政署刑事警察局九
    十年十月二日（九十）刑醫字第一八０九三三號鑑驗書一紙附卷可憑，本院認該
    項鑑定結果足以排除前開證人誤認之可能性，此外復有機車相片二幀、現場相片
    二幀、安全帽一只、眼鏡一付、花格上衣一件、指甲十枚扣案可稽及載有「甲○○左鎖骨前挫傷、右小腿挫傷」之博川醫院診斷證明書一紙附卷可憑，證人陳靜
    華於偵查中證稱案發當天下午被告即到證人家中，大約九時許才離去云云，顯與
    事實不符，就被告於本院提出之不在場證明之調查，本院認已無必要，本案事證
    明確，被告犯行洵堪認定。
二、核被告所為係犯刑法第三百二十五條第一項、第三項之搶奪未遂罪，被告已實行
    搶奪之行為而未完成，為未遂犯，依刑法第二十六之前段規定減輕本刑。爰審酌
    被告素行不良，犯罪之動機、目的、手段、造成被害人受傷之程度及犯後飾詞狡
    辯等一切情狀，量處如主文所示之刑。扣案之安全帽等物，難以證明係專用以搶
    奪之物，爰不予宣告沒收。
據上論斷，應依刑事訴訟法第二百九十九條第一項前段，刑法第三百二十五條第一項
、第三項、第二十六條，判決如主文。
中    華    民    國      九十一      年       四      月    三十   日
                                臺灣臺中地方法院刑事第二庭
                                      法  官  陳 如 玲
右正本證明與原本無異。
如不服本判決，應於判決送達後十日內向本院提出上訴狀，上訴於臺灣高等法院臺中
分院( 須附繕本 )。
  書記官
中    華    民    國      九十一      年       五      月     一    日
附錄論罪科刑法條
刑法第三百二十五條
意圖為自己或第三人不法之所有，而搶奪他人之動產者，處六月以上五年以下有期徒
刑。
因而致人於死者，處無期徒刑或七年以上有期徒刑，致重傷者，處三年以上十年以下
有期徒刑。
第一項之未遂犯罰之。
